臺灣臺南地方法院民事裁定
111年度小上字第24號
上  訴  人  陳珠德
被  上訴人  玉山商業銀行股份有限公司

法定代理人  黃男州


上列當事人間請求清償消費款事件，上訴人對於本院臺南簡易庭
於民國111年3月3日所為第一審民事小額判決（110年度南小字第
2036號）提起上訴，本院裁定如下：
    主      文
上訴駁回。
第二審訴訟費用新臺幣壹仟伍佰元由上訴人負擔。
    事實及理由
一、上訴意旨略以：依信用卡消費約定，所有消費款必須有簽帳
    單為根據，但上訴人於原審要求被上訴人提出簽帳單，被上
    訴人卻無法提出，此債務自是不存在；民國102年1月1日起
    至108年7月31日均無呆帳循環利息，足以佐證上訴人於105
    年2月至3月已將債務清償完畢；消費款債務既已不存在，呆
    帳循環利息及逾期手續費自應同時消滅等語。
二、對於小額程序第一審裁判提起上訴，非以其違背法令為理由
    ，不得為之；上訴狀內應記載上訴理由，表明原判決所違背
    之法令及其具體內容、依訴訟資料可認為原判決有違背法令
    之具體事實；民事訴訟法第436之24條及第436條之25定有明
    文。小額上訴不合法者，第二審法院應以裁定駁回；民事訴
    訟法第444條第1項前段、第436條之32第2項復有明定。當事
    人以判決違背法令（即不適用法規或適用法規不當）為上訴
    理由時，其上訴狀或理由書應有具體指摘，並揭示該法規條
    項或其內容，若係成文法以外法則，則應揭示該法則旨趣，
    倘為司法院解釋或最高法院判例，亦應揭示該判解字號或其
    內容，如依民事訴訟法第469條第1款至第5款所列事由提起
    上訴者，上訴狀或理由書應揭示合於該條款之事實，上訴狀
    或理由書如未依此項方法表明者，即難認為已對原審判決之
    違背法令有具體指摘，其上訴自難認為合法（參照最高法院
    71年度台上字第314號民事裁定）。
三、上訴人雖以前詞對小額程序第一審判決提起本件上訴，惟其
    僅係指摘原審取捨證據及認定事實不當，而未具體表明原審
    判決有何不適用法規或適用法規不當，抑或有何民事訴訟法
    第469條第1款至第5款之情形，自不得謂已合法表明上訴理
    由，故上訴人提起本件上訴不合法，應以裁定駁回之。
四、據上論結，本件上訴為不合法，依民事訴訟法第436條之32
    第1項及第2項、第444條第1項前段、第95條、第78條、第43
    6條之19第1項，裁定如主文。
中　　華　　民　　國　　111 　年　　5 　　月　　26　　日
                      民事第一庭審判長法  官　劉秀君

                                      法　官　施志遠

                                      法　官　陳谷鴻
以上正本證明與原本無異。   
本裁定不得抗告。
中　　華　　民　　國　　111 　年　　6 　　月　　2 　　日
                                     書記官  呂伊謦